【裁判字號】    98,上訴,145
【裁判日期】    980119
【裁判案由】    違反槍砲彈藥刀械管制條例
【裁判全文】
臺灣高等法院刑事判決                 98年度上訴字第145號
上  訴  人
即  被  告  乙○○
選任辯護人  曾郁榮律師
上列上訴人因違反槍砲彈藥刀械管制條例案件，不服臺灣板橋地
方法院97年度訴字第4038號，中華民國97年11月21日第一審判決
（起訴案號：臺灣板橋地方法院檢察署97年度偵字第 17621號）
，提起上訴，本院判決如下：
    主  文
上訴駁回。
    理  由
一、按刑事訴訟法第350條、第361條、第362條、第367條規定，
    不服地方法院之第一審判決而上訴者，須提出上訴書狀，並
    應敘述具體理由，為上訴必備之程式；其所提出之書狀未敘
    述上訴理由，或僅曾以言詞陳述上訴理由者，均應於上訴期
    間屆滿後20日內補提理由書於第一審法院。惟原審法院對上
    訴書狀有無記載理由，僅應為形式上之審查，認有欠缺，且
    未據上訴人自行補正者，始應定期間先命補正，至於上訴理
    由是否具體，係屬第二審法院審查範圍，不在命補正之列（
    參照刑事訴訟法第361條之立法意旨 ）。倘上訴人已提出上
    訴理由，但所提非屬具體理由者，應由第二審法院以上訴不
    合法律上之程式，判決駁回之。而所謂具體理由，必係依據
    卷內既有訴訟資料或提出新事證，指摘或表明第一審判決有
    何採證認事、用法或量刑等足以影響判決本旨之不當或違法
    ，而構成應予撤銷之具體事由，始克當之；倘僅泛言原判決
    認定事實錯誤、違背法令、量刑失之過重或輕縱，而未依上
    揭意旨指出具體事由，或形式上雖已指出具體事由，然該事
    由縱使屬實，亦不足以認為原判決有何不當或違法者，皆難
    謂係具體理由，俾與第二審上訴制度旨在請求第二審法院撤
    銷、變更第一審不當或違法之判決，以實現個案救濟之立法
    目的相契合，並節制濫行上訴（最高法院97年度台上字第89
    2號裁判意旨參照 ）。又刑罰之量定，本為法院得依職權自
    由裁量之事項，苟於法定刑度之內，予以量定，且客觀上並
    無明顯濫權之情形者，自不容當事人任憑主觀意見，指摘其
    違法、失當。是原判決倘就如何量定其宣告刑之理由，已敘
    明審酌之因素，被告仍泛詞指摘量刑過重，而未提出證據資
    料，以供審查，自難認為其理由已經明確、具體，足以影響
    判決本旨之不當或違法，而構成應予撤銷或變更之具體事由
    ，則所提上訴，即非適法。
二、查原判決係認定：「被告乙○○明知可發射子彈具有殺傷力
    之改造手槍及具殺傷力之子彈，分別係槍砲彈藥刀械管制條
    例第4條第1項第1款、第2款所列管之槍砲、彈藥，非經中央
    主管機關許可，不得無故持有，竟基於持有可發射子彈具有
    殺傷力之改造手槍及具有殺傷力改造子彈之犯意，於民國94
    年至85年間之某日，在臺北市○○○○○路之錢櫃 KTV前，
    以新臺幣15,000元之價錢，向真實姓名年籍不詳自稱林炳輝
    之成年男子，購得可發射子彈具殺傷力之仿FN廠1910型半自
    動手槍製造之改造手槍（含彈匣1個、槍枝管制編號0000000
    000）1枝，及具有殺傷力之改造子彈 2顆，而無故持有之，
    並將上開槍、彈藏放在臺北縣新店市○○路280巷4之1號4樓
    住處。嗣被告於97年6月6日凌晨，攜帶上開槍、彈，並駕駛
    向友人賴玨妤借用之車號 E7－3988號自用小客車，於同日2
    時40分許，行經臺北縣板橋市○○路○段175號前，因故與甲
    ○○發生口角爭執，被告即下車以上開槍枝之把手毆打其頭
    部，並持槍射擊其肩部，致其因此受有左肩槍傷、頭部撕裂
    傷之傷害，嗣甲○○被送往亞東紀念醫院治療，經醫院報警
    調閱現場監視器，並通知上開自用小客車之車主賴玨妤到案
    而調查發現係被告持槍射傷甲○○，復經警聯繫策動後，被
    告於同日晚間9時許攜帶上開改造槍枝及其持有之另1顆改造
    子彈至警局投案，並經警當場扣得改造槍枝1枝、改造子彈1
    顆」等情，以被告所為，係犯槍砲彈藥刀械管制條例第 8條
    第 4項之未經許可持有可發射子彈具有殺傷力之改造槍枝罪
    、同條例第12條第 4項之未經許可持有子彈罪。又被告以一
    持有行為，同時未經許可持有上開改造手槍、子彈，觸犯上
    開二罪名，為想像競合犯，應依刑法第55條規定，從一重之
    未經許可持有可發射子彈具有殺傷力之改造槍枝罪處斷。被
    告上訴狀僅泛稱：原審就被告是否長時間無故持有查扣之槍
    彈，僅以被告之自白為證，顯有違法，且判決理由中無法得
    知被告持有槍彈之動機、目的、手段為何，再者，被告已與
    被害人達成和解，於警詢、檢察官偵訊及原審審理時均坦承
    犯罪，原審應依刑法第59條之規定為較輕之量刑云云，惟查
    ：(一)原判決係依上訴人即被告於警詢、偵查及原審法院審理
    中之自白、證人甲○○於警詢、偵查中、證人陳文章於偵查
    中及證人賴玨妤於警詢中之證述、扣案之仿FN廠1910型半自
    動手槍製造之改造手槍（含彈匣一個）1枝及改造子彈1顆，
    及監視器翻拍照片17幀等為據，認定被告確有未經許可持有
    可發射子彈具殺傷力之改造手槍、子彈之犯行，並非僅以被
    告自白為唯一證據，被告上訴意旨執此等理由指摘原判決，
    顯與卷證內容不符，委無可採。(二)又原判決審酌被告長時間
    無故持有上開手槍、子彈，未繳交治安機關，竟公然持上開
    槍彈射傷證人甲○○，對於社會安全所生危害甚大，及其犯
    罪動機、目的、手段、高中學歷之智識程度（見警詢筆錄）
    ，兼衡被告犯後坦承犯行，並賠償證人李正峰新臺幣10萬元
    ，雙方已達成和解之態度（見甲○○ 97年7月31日偵查訊問
    筆錄）等一切情狀，量處有期徒刑 3年10月，併科罰金新臺
    幣 5萬元，罰金如易服勞役，以新臺幣1仟元折算1日（見原
    判決第 3頁），故原判決於理由欄中就如何量定其宣告刑之
    理由，已參酌警詢、偵查訊問、原審審判筆錄所載，詳為敘
    明審酌之因素，核無判決不備理由、量刑刑度有違法或不當
    之情形，被告上訴意旨所指，自非可採。(三)再者，刑法第59
    條之酌量減輕其刑，必於犯罪之情狀，在客觀上足以引起一
    般同情，認為即予宣告法定低度刑期，猶嫌過重者，始有其
    適用，至於犯罪動機、情節輕微、素行端正、家計負擔、犯
    後態度等情狀，僅可為法定刑內從輕科刑之標準，不得據為
    酌量減輕之理由（最高法院51年台上字第 899號、28年上字
    第1064號等判例意旨可參）。本件被告未經許可持有改造手
    槍、子彈之犯罪情狀並無何特殊可憫恕之情事，被告徒以其
    犯罪後之態度，要求法院適用刑法第59條「犯罪情狀可憫恕
    」之依據，揆諸上揭判例意旨，顯有未合。綜上所述，被告
    提起本件上訴，並未指摘原判決關於認定事實、適用法律及
    量刑等項，有何具體違法或不當。揆諸上開說明，自非屬得
    上訴第二審之具體事由，應認本件上訴違背法律上程式，予
    以駁回，並不經言詞辯論為之。
據上論斷，應依刑事訴訟法第367條前段、第372條，判決如主文
。
中    華    民    國    98    年    1     月    19    日
                  刑事第二庭審判長法  官  洪光燦
                                  法  官  林恆吉
                                  法  官  宋明蒼
以上正本證明與原本無異。
如不服本判決，應於收受送達後10日內向本院提出上訴書狀，其
未敘述上訴之理由者並得於提起上訴後10日內向本院補提理由書
（均須按他造當事人之人數附繕本）「切勿逕送上級法院」。
                                  書記官  駱麗君
中    華    民    國    98    年    1     月    19    日


司法院資訊處製作；財團法人民間司法改革基金會備份。
